臺灣臺中地方法院刑事判決　　　　　　　96年度易字第3667號
公　訴　人　臺灣臺中地方法院檢察署檢察官
被　　　告　甲○○
　　　　　　　　　　（現於臺灣臺中監獄臺中分監執行中）
上列被告因竊盜案件，經檢察官提起公訴（96年度偵字第14854
號），本院判決如下：
    主    文
甲○○共同踰越安全設備竊盜，累犯，處有期徒刑捌月。
    犯罪事實
一、甲○○曾於民國（下同）93年間，因施用毒品案件，經本院
    以93年度訴字第1848號各判處有期徒刑10月、4月，並定應
    執行刑有期徒刑1年確定，於95年6月27日（起訴書誤為95年
    6月28日）執行完畢。復與綽號「阿宏」之不詳真實姓名年
    籍之成年男子，基於意圖為自己不法所有之犯意聯絡，於96
    年6月5日凌晨3時30分左右，搭乘該男子所駕駛之車牌號碼
    ON-7246號自用小客車（車主為楊盛隆），前往位於臺中市
    ○區○○路1段156號「靜和醫院」旁之施工工地後，2人分
    別由該工地左右2個與外界隔離之進出口鐵皮大門下方空隙
    ，潛越而進入該工地後，走向1樓之置料區，由該男子負責
    徒手竊取不銹鋼材並將之裝入袋內之方式，共同竊取放置在
    該處之不銹鋼材1.5英吋接頭3個、2英吋接頭1個、1英吋接
    頭1 個、2 X 1.5英吋三通接頭4個、1.5英吋三通接頭1個、
    1.5 X 0.5英吋三通接頭12個、0.25英吋三通接頭3個、0.75
    英吋彎頭67個、1英吋彎頭16個、1.25英吋彎頭8個、1.5英
    吋彎頭7個、2 X 0.75英吋三通接頭7個、2英吋彎頭19個及
    1.25 X 0.75英吋三通接頭19個。其等得手後，再由甲○○
    將已裝2袋之不銹鋼材搬運至上開大門口處，欲將之攜離現
    場。而該2人之行竊經過，適為在該工地加班之丙○○發現
    ，經報警處理後，於同日凌晨4時35分左右，會同員警進入
    工地內查獲甲○○，並在該工地大門口處扣得已裝入袋中之
    不銹鋼材。
二、案經臺中市警察局第一分局報告臺灣臺中地方法院檢察署檢
    察官偵查起訴。
    理    由
一、上揭竊盜事實，業據被告甲○○於本院審理時坦承不諱，核
    與證人即被害人丙○○於警詢及檢察官偵查時證述失竊之情
    節相符，並經證人即前往現場處理之警員劉慶信於偵查中證
    述明確。此外，並有被害人領回贓物所出具之贓物認領保管
    單1紙、贓物照片8張、錄影監視器翻拍畫面4張、工地現場
    照片5張等在卷可資佐證，被告之自白核與事實相符而可採
    ，從而本案事證明確，被告犯行堪以認定，應依法論科。
二、按「刑法第321條第1項第2款所謂毀越門扇係指毀越住宅、
    店舖或其他建築物（包括公寓、大廈內之各住戶或店舖）之
    門扇而言。」（最高法院75年度臺上字第873號判決參照）
    ，而「刑法第321條第1項第2款所謂『其他安全設備』，係
    指除門扇牆垣以外，依通常觀念足認為防盜之一切設備而言
    。」（最高法院78年度臺上字第4418號判決可資參照），故
    如其竊盜之手段，已越進安全設備，使他人之安全設備失其
    防閑之效用，自應構成刑法第321條第1項第2款之罪。查位
    於臺中市○區○○路1段156號「靜和醫院」旁之建築工地，
    外圍築有水泥牆與外界隔絕，並以活動式之鐵皮大門為出入
    口，有工地現場照片可稽（見偵查卷第16頁），故該鐵皮大
    門顯非刑法第321條第1項第2款所謂之門扇，而屬依通常觀
    念足認為供防盜用之安全設備。被告甲○○與綽號「阿宏」
    之人以自鐵皮大門下方空隙潛越之方式進入該工地，雖未毀
    壞或踰越該大門，但仍足以使該大門失其防閑之效用，故核
    被告甲○○所為，係犯刑法第321條第1項第2款之踰越安全
    設備竊盜罪。被告與綽號「阿宏」之不詳真實姓名年籍之成
    年男子，有犯意聯絡及行為分擔，為共同正犯。又被告甲○
    ○曾於93年間，因施用毒品案件，經本院以93年度訴字第
    1848號各判處有期徒刑10月、4月，並定應執行刑有期徒刑1
    年確定，於95年6月27日執行完畢，有臺灣高等法院被告前
    案紀錄表、臺灣臺中地方法院檢察署刑案資料查註紀錄表各
    1份在卷可按，其於受有期徒刑執行完畢後，於5年以內故意
    再犯本件有期徒刑以上之罪，為累犯，應依刑法第47條第1
    項之規定加重其刑。爰審酌被告前有殺人未遂、妨害兵役、
    贓物、偽造印文、施用毒品等刑事前案紀錄，堪認其品行不
    佳，又與綽號「阿宏」者行竊不鏽鋼材等物，犯罪動機及目
    的並非良善，被害人業已取回失竊之物品，所生損害並非甚
    鉅，並斟酌被告犯後於本院審理中始坦承犯行之態度等一切
    情狀，量處如主文所示之刑。
據上論斷，應依刑事訴訟法第299條第1項前段，刑法第28條、第
321條第1項第2款、第47條第1項，判決如主文。
本案經檢察官乙○○到庭執行職務。
中　　華　　民　　國　　96　　年　　10　　月　　26　　日
　　　　　　　　　刑事第四庭    法　官　林宜民
以上正本證明與原本無異。
如不服本判決，應於收受送達後10日內向本院提出上訴書狀（應
敘述具體理由並附繕本）。
上訴書如未敘述理由，應於上訴期間屆滿後20日內補提理由書於
本院。
                                書記官  蔡伸蔚
中　　華　　民　　國　　96　　年　　10　　月　　26　　日
附錄論罪科刑法條
刑法第321條第1項
中華民國刑法第321條
（加重竊盜罪）
犯竊盜罪而有左列情形之一者，處6月以上、5年以下有期徒刑：
一於夜間侵入住宅或有人居住之建築物、船艦或隱匿其內而犯之
者。
二  毀越門扇、牆垣或其他安全設備而犯之者。
三  攜帶兇器而犯之者。
四  結夥三人以上而犯之者。
五  乘火災、水災或其他災害之際而犯之者。
六  在車站或埠頭而犯之者。
前項之未遂犯罰之。
